【裁判字號】    97,消債更,847
【裁判日期】    971114
【裁判案由】    更生事件
【裁判全文】
臺灣臺北地方法院民事裁定           97年度消債更字第847號
聲  請  人
即債務人    甲○○原名蘇順梅.
上列當事人因消費者債務清理事件聲請更生，本院裁定如下：
    主  文
聲請駁回。
聲請費用由聲請人負擔。
    理  由
一、按聲請更生或清算不合程式或不備其他要件者，法院應以裁
    定駁回之，但其情形可以補正者，法院應定期間先命補正，
    消費者債務清理條例第8條定有明文。第按更生之聲請有下
    列情形之一者，應駁回之：一、債務人曾依本條例或破產法
    之規定而受刑之宣告；二、債務人曾經法院認可和解、更生
    或調協，因可歸責於己之事由，致未履行其條件；三、債務
    人經法院通知，無正當理由而不到場，或到場而不為真實之
    陳述，或拒絕提出關係文件或為財產變動狀況之報告，消費
    者債務清理條例（下稱本條例）第46條定有明文。又按聲請
    更生或清算不合程式或不備其他要件者，法院應以裁定駁回
    之，但其情形可以補正者，法院應定期間先命補正，復為同
    條例第8條所明定。而債務人於法院裁准消費者債務清理程
    序開啟前，基於謀求自身經濟生活更生之目的，當以積極誠
    實之態度，配合法院進行各項程序。法院雖依本條例第10條
    之規定，有依職權調查必要之事實及證據之責，然基於債務
    人對自身財務、信用、工作之狀況，本應知之最詳之理，且
    按同條例第44條、第82條及第46條第3款之意旨，苟債務人
    怠於配合法院調查，或有不實陳述之情形，法院亦得駁回債
    務人之聲請，顯見本條例藉由課予債務人協力義務之方式，
    以示其確有債務清理之誠意。
二、本件聲請應駁回之理由：
    (一)查本件聲請人具狀聲請更生，漏未提出如附件之文件到院
      ，前經本院於97年10月22日定期命補正，該裁定於97年10
      月28日合法送達聲請人，有該裁定送達證書在卷足稽。詎
      聲請人迄今猶未補正，應予駁回。
    (二)再者，聲請人雖與杜雪芹離婚，但杜雪芹仍與聲請人同住
      台北市○○區○○路93巷4弄8號，此有臺北市政府警察局
      中正第二分局97年11月7日北市警中正二分刑字第0973136
      1100號函在卷可證，聲請人隱瞞此情，並提出杜雪芹為要
      保人，其子蘇長鈺及蘇長俊為被保險人之保單，聲稱每個
      月之保費要由其繳交云云。然觀該保險費收據之地址，係
      寄往前開地址，要保人又係杜雪芹，杜雪芹與聲請人已無
      婚姻關係，自無由聲請人負擔之理，聲請人既對上揭資料
      有不實陳述之情形，經本院命其補正又不補正，應予駁回
      。
    (三)揆諸首開說明，應駁回本件更生之聲請，爰裁定如主文。
中    華    民    國    97    年    11    月    14    日
              民事第四庭    法      官  趙子榮
上為正本係照原本作成
如不服本裁定，應於裁定送達後10日內，以書狀向本院提出抗告
，並繳納抗告費新臺幣1千元
中    華    民    國    97    年    11    月    14    日
                            書  記  官  謝榕芝
附件：
一、聲請人之財產及收入狀況說明書關於「聲請前兩年內必要支
    出」部分，請說明：
  (一)何以每月需支出服裝費用新臺幣（下同）2,000 元？其原因
    為何？並請檢附相關證明。
  (二)另請說明電話費、水電、瓦斯費之額度列計基礎為何？亦請
    一併附上最近幾期之繳費收據。
二、又聲請人之財產及收入狀況之「財產目錄」，載有土地及建
    物各一筆，並經另案查封或扣押之記載，惟聲請人並未具體
    敘明土地及建物所在地，且卷附財政部臺北市國稅局之財產
    歸屬資料清單內，僅有汽車一輛之登記，卻無顯示土地及建
    物部分，請說明原因及使用狀況，並提出各該不動產之登記
    謄本到院。
三、依聲請人子女蘇長鈺、蘇長俊之保險費收據，其保險契約之
    要保人係杜雪芹，並非聲請人。則要保人既未變更，何以聲
    請人認其有支付保費之義務？
四、聲請人之前配偶是否支付子女蘇長鈺、蘇長俊之扶養費用？
    且其扶養費用每人8,727 元如何算出？請就每月實際支出扶
    養費用列明計算方式並檢附證明文件。
五、再者，財產及收入狀況說明書之「小規模營業活動」記載平
    均每月營業額35,000元，惟此與聲請人兩年內收入卻記載每
    月可得收入為32,000元？究以何者為準？請提供95年起家用
    存摺影本附卷（須附完整清晰內頁資料並補登存摺至本裁定
    送達日之後）。
六、聲請人與前配偶杜雪芹係於民國96年11月27日離婚，則離婚
    時，有無任何得主張之財產上權利？
七、請提出聲請人前配偶杜雪芹及受扶養人之財產狀況說明書，
    並應檢附最近2 年之國稅局綜合所得稅各類所得資料清單及
    最新之財產歸資料清單。


司法院資訊處製作；財團法人民間司法改革基金會備份。
